臺灣板橋地方法院刑事判決　　　　　　　 94年度訴字第420號
公　訴　人　臺灣板橋地方法院檢察署檢察官
被　　　告　乙○○
上列被告因偽造文等案件，經檢察官提起公訴（93年度偵字第19
211 號），本院於準備程序進行中，被告就被訴之事實為有罪之
陳述，經告知被告簡式審判程序之旨，並聽取當事人之意見後，
裁定進行簡式審判程序，本院判決如下：
    主  文
乙○○連續行使偽造私文書，足以生損害於他人，處有期徒刑肆
月，如易科罰金，以佰元折算壹日。緩刑年。偽造之「甲○
○」署押共肆枚，均沒收。
    事  實
一、乙○○於民國92年10月間，因協助友人甲○○辦理貸款而取
    得甲○○之國民
    意圖為自己不法所有以詐術得財產上不法利益等之概括犯意
    ，先於同年12月15日在臺北縣板橋市某統一超級商店內，在
    中華電信股份有限公司（下稱中華電信公司）ADSL用戶申請
    書上，以偽造甲○○之署押2 枚，冒用甲○○名義，向該電
    信公司申請市內電話門號，而行使之，俾在臺北縣板橋市○
    ○路337 巷6 弄9 號處裝設ADSL電信網路，暨附具甲○○國
    民
    甲○○本人所申請，而予核准使用電話門號，足以生損害於
    甲○○及該電信公司對於電話門號租戶管理之正確性；其後
    ，因乙○○未見中華電信公司前來裝設該網路，而向前開統
    一超商查詢，該超商亦誤以為尚未向中華電信公司完成申請
    手續，乃傳真請乙○○於同年12月25日（起訴書漏載此部分
    ）再以另紙申請書提出申請，乙○○承上開概括犯意於該日
    前揭超級商店所傳真之申請書上，復偽造甲○○之署押2枚
    後，傳真予該超級商店，冒用甲○○名義，向中華電信公司
    申請市內電話門號而予以行使為詐術，使中華電信公司又陷
    於錯誤，誤以為仍係甲○○本人所申請，而予核准使用電話
    門號，足以生損害於甲○○及該電信公司對於電話門號租戶
    管理之正確性，是中華電信公司計同意申請租用（02）0000
    0000、000000000門號，乙○○且因撥用前述門號電話，共
    詐得撥用新台幣16,203元電話費用之不法利益，亦生損害於
    甲○○及中華電信公司對於電話門號租戶帳務管理之正確性
    。嗣因甲○○接獲中華電信公司寄送之電話費用帳單後，查
    覺有異，而報警循線查悉上情。
二、案經甲○○及中華電信公司告訴代理人林欽炎訴由內政部警
    政署電信警察對第一中隊報請臺灣板橋地方法院檢察署檢察
    官偵查起訴。
    理  由
一、按除被告所犯為死刑、無期徒刑、最輕本刑為三年以上有期
    徒刑之罪或高等法院管轄第一審案件者外，於第一次審判期
    日前之準備程序進行中，被告先就被訴事實為有罪之陳述時
    ，審判長得告知被告簡式審判程序之旨，並聽取當事人、代
    理人、辯護人及輔佐人之意見後，裁定進行簡式審判程序，
    刑事訴訟法第273 條之1 第1 項定有明文。經核本件被告乙
    ○○所犯係死刑、無期徒刑、最輕本刑為三年以上有期徒刑
    以外之罪，其於準備程序中就被訴事實為有罪之陳述，經法
    官告知簡式審判程序之旨，並聽取公訴人、被告之意見後，
    本院爰依首揭規定，合議裁定由受命法官獨任進行簡式審判
    程序。
二、訊據被告坦承前揭事實不諱，核與告訴人甲○○警詢暨偵查
    中之指訴、告訴代理人林欽炎警詢中之指訴及證人陳瑋翔、
    羅志峰、羅立航、林東隆等警詢中之證述均相符合，復有告
    訴人甲○○報案三聯單、申請書、電話門號客戶歷史資料表
    、通話明細表、電信費用明細清單、電話費用繳費收據、查
    詢電信使用者資料函復單、中華電信公司臺灣北區電信分公
    司板橋營業處93年3 月23日板政字第93A4300004號函暨冒名
    申裝查核表、切結書、通聯紀錄等附卷可稽。是被告之自白
    應與事實契合，洵足採信。本件事證業臻明確，被告犯行堪
    為認定，應依法論科。
三、核被告行使偽造之告訴人甲○○申請書，係犯刑法第216 條
    、第210 條之行使偽造私文書罪；其於偽造之申請書上偽造
    「甲○○」之署押，為其偽造文書之一部，又偽造文書之低
    度行為，應為其行使之高度行為所吸收，不另論罪。又其以
    詐術使中華電信公司誤以為係告訴人甲○○申設電話門後，
    而提供電信服務，並獲得財產上之不法利用利益，是犯同法
    第339 條第2 項之詐欺得利罪，公訴人認係犯同條第一項之
    詐欺取財罪，尚有未洽，惟同條兩項所規範之社會基本事實
    尚無差異，且得利之事實業為起訴書事實欄所論及，是本院
    自得予以變更起訴法條。另被告前後2 次行使偽造之私文書
    ，及先後多次詐欺得利，均時間緊接，所犯各係觸犯構成要
    件相同之罪，顯均係出於概括犯意而為，應分別依同法第56
    條連續犯之規定，各論以1 罪，並均加重其刑。再者，其所
    犯前開2 罪，係以行使偽造文書之手段，以達其詐欺得利之
    目的，是二者間有方法、結果間之牽連關係，應依同法第55
    條之規定，從一情節較重之行使偽造私文書罪處斷。本院審
    酌被告濫用友人之信賴關係，趁機冒用告訴人甲○○名義，
    以詐取使用中華電信公司電信設備之不法利益，致告訴人中
    華電信公司向告訴人甲○○追索費用，造成告訴人甲○○及
    中華電信公司困擾暨財產利益受損，其行為確屬可議，另盱
    衡其犯行造成告訴人損失之程度，及其犯罪動機、目的、手
    段、智識程度、犯罪後終知坦承犯行等一切情狀，爰量處如
    主文所示之刑，並諭知易科罰金之折算標準，以資懲儆。末
    查，被告未曾受有期徒刑以上刑之宣告，有臺灣高等法院被
    告前案紀錄表存卷可憑，且其業已賠償告訴人甲○○16,000
    元，有被告94年3 月28日陳報狀暨本院電話紀錄可考，足見
    其確有悛悔實據，本院信其經此教訓後，當知警惕，而無再
    犯之虞，因認對其所宣告之刑，以暫不執行為適當，爰併予
    宣告緩刑3 年，以勵自新。此外，被告偽造之申請書原本，
    既已交付於告訴人中華電信公司收受，則該物業非被告所有
    ，該申請書雖未扣案，但無證據可證已經滅失，是其上偽造
    之「甲○○」署押共4 枚，應依同法第219 條予以宣告沒收
    。
據上論斷，應依刑事訴訟法第273 條之1 第1 項、第299 條第 1
項前段第300 條，刑法第56條、第216 條、第210 條、第339 條
第2 項、第55 條 、第41條第1 項前段、第74條第1 款、第 219
條，罰金罰鍰提高標準條例第1 條前段、第2 條，判決如主文。
本案經檢察官馬中琍到庭執行職務。
中　　華　　民　　國　　94　　年　　4 　　月　　7 　　日
                  刑事第十七庭  法　官    朱  敏  賢
以上正本證明與原本無異
如不服本判決應於送達後10日內向本院提出上訴狀
                                書記官　  郭  勝  華
中　　華　　民　　國　　94　　年　　4 　　月　　7 　　日
附錄本案論罪科刑法條全文：
刑法第210條
偽造、變造私文書，足以生損害於公眾或他人者，處五年以下有
期徒刑。
刑法第216條
行使第二百十條至第二百十五條之文書者，依偽造、變造文書或
登載不實事項或使登載不實事項之規定處斷。
刑法第339條
意圖為自己或第三人不法之所有，以詐術使人將本人或第三人之
物交付者，處五年以下有期徒刑、拘役或科或併科一千元以下罰
金。
以前項方法得財產上不法之利益或使第三人得之者，亦同。
前二項之未遂犯罰之。
